臺灣高等法院臺中分院刑事判決
111年度上訴字第1306號
上  訴  人  
即  被  告  鄧永昌



指定辯護人  本院公設辯護人  陳秋靜  
上列上訴人因違反毒品危害防制條例等案件，不服臺灣臺中地方
法院111年度訴緝字第21號中華民國111年4月13日第一審判決（
起訴案號：臺灣臺中地方檢察署110年度偵字第13188、14037號
，移送併辦案號：同署110年度偵字第21520號），明示僅就其刑
之部分提起上訴，本院判決如下：
    主  文
原判決關於其各罪之刑及所定應執行刑部分，均撤銷。
鄧永昌犯如附表一編號1至3所示各罪，分別處如附表一編號1至
  3所示之刑。應執行有期徒刑參年。
    事實及理由
一、本案上訴範圍之說明：
(一)按刑事訴訟法第348條於民國110年6月16日修正公布、自同
    年月18日起生效施行，修正前規定：「（第1項）上訴得對
    於判決之一部為之；未聲明為一部者，視為全部上訴。（第
    2項）對於判決之一部上訴者，其有關係之部分，視為亦已
    上訴。」，修正後則規定：「（第1項）上訴得對於判決之
    一部為之。（第2項）對於判決之一部上訴者，其有關係之
    部分，視為亦已上訴。但有關係之部分為無罪、免訴或不受
    理者，不在此限。（第3項）上訴得明示僅就判決之刑、沒
    收或保安處分一部為之。」，刑事訴訟法施行法第7條之13
    並規定：「中華民國110年5月31日修正通過之刑事訴訟法施
    行前，已繫屬於各級法院之案件，於施行後仍適用修正前刑
    事訴訟法第348條規定；已終結或已繫屬於各級法院而未終
    結之案件，於施行後提起再審或非常上訴者，亦同。」。而
    於110年6月18日刑事訴訟法第348條修正施行前已繫屬於第
    一審或第二審法院之案件，在修正施行後始因上訴而繫屬於
    第二審或第三審法院者，應適用修正後規定以定其上訴範圍
    （最高法院刑事大法庭110年度台上大字第5375號裁定意旨
    參照）。查本案雖檢察官對上訴人即被告鄧永昌（下稱被告
    ）提起公訴後繫屬於原審即臺灣臺中地方法院之日（110年6
    月8日），尚在刑事訴訟法第348條規定修正施行之前，然本
    件檢察官之上訴，既係在刑事訴訟法第348條修正施行後之1
    11年6月2日繫屬本院，依上說明，本案被告之上訴範圍，應
    依修正後刑事訴訟法第348條之規定而為判斷。
(二)又修正刑事訴訟法第348條之修正理由，明揭關於提起第二
    審上訴之目的，既在請求第二審法院撤銷、變更原判決，自
    須提出具體理由，則於上訴人就其未提出具體理由聲明上訴
    部分，並無請求撤銷、變更原判決之意，自無再擬制視為全
    部上訴之必要，爰配合修正而刪除修正前同法第348條第1項
    後段所定「未聲明為一部者，視為全部上訴」之規定；又為
    尊重當事人設定攻防之範圍，並減輕上訴審審理之負擔，容
    許上訴權人僅針對刑、沒收或保安處分一部提起上訴，其未
    表明上訴之部分，則不在第二審之審判範圍等語。是原判決
    關於之刑部分，依據現行法律之規定，已得不隨同其犯罪事
    實、罪名或沒收，而得以單獨成為上訴之標的，且於當事人
    明示僅就原判決之刑一部提起上訴時，第二審法院即不得再
    就已確定而非屬上訴範圍之原審法院所認定之犯罪事實、罪
    名或沒收予以審查，而應以原審法院所認定之犯罪事實及罪
    名，作為論認屬上訴範圍之科刑部分妥適與否之判斷基礎。
(三)查本案被告上訴僅針對於原判決之刑一部聲明不服而提起上
    訴，有被告之刑事上訴狀及其於本院審理時明示之上訴範圍
    （見本院卷第13至15、240頁）在卷可憑，故依前述說明，
    本院應僅就原判決關於其各罪之刑（含加重、減輕事由等）
    及所定應執行刑部分進行審理及審查有無違法或未當之處；
    至於原判決其他部分（指原判決之犯罪事實、罪名及沒收部
    分），則均已確定而不在被告上訴及本院審理之範圍，先予
    指明。
二、本案據以審查原判決各罪之科刑及所定應執行刑妥適與否之
    原審所認定之犯罪事實、各罪之罪名及與論罪有關部分（均
    已確定）：
(一)原判決所認定已確定之犯罪事實：
 1、原判決犯罪事實欄一部分：「鄧永昌於民國109年12月上旬
    之某日起，基於參與犯罪組織之犯意，加入由劉修宏、陳士
    豐、陳建銚（該3人所涉違反組織犯罪防制條例、毒品危害
    防制條例案件，均由本院另以110年度訴字第1110號判決判
    處罪刑）及真實姓名、年籍均不詳之成年人所組成之3人以
    上，利用通訊軟體『微信』建立暱稱『饗食天堂』、『瓦城』等帳
    號，以販賣毒品營利為目的，具持續性、牟利性之有結構性
    販毒集團組織。該販毒集團組織之運作方式係將毒品由所屬
    真實姓名、年籍均不詳之成年成員保管藏放（俗稱『倉庫』）
    ，另由所屬販毒集團成員以通訊軟體『微信』所建立之上開帳
    號，向不特定人或特定多數人發送販賣毒品之廣告訊息，並
    接受買家來電詢問毒品價格，由持用上開通訊軟體『微信』帳
    號之人（俗稱『控機』）與購毒者聯繫確認毒品交易之種類、
    金額及交易時間、地點等事宜後，再視情形由『控機』親自或
    聯繫委由所屬其他販毒集團成員（俗稱『小蜜蜂』）與『倉庫』
    拿取毒品後，依指示於指定之交易時間、地點與購毒者交易
    ，並當場銀貨兩訖，『小蜜蜂』完成交易後，再將毒品交易所
    取得之價金繳回予『控機』，再輾轉繳回所屬販毒集團之不詳
    成年成員，以此牟利。劉修宏在該販毒集團係擔任『控機』之
    工作，陳士豐係負責確認『控機』所發送之販毒廣告訊息內容
    ，並接受買家詢問毒品價格工作（嗣於109年12月下旬擔任『
    控機』兼『小蜜蜂』之工作），陳建銚、鄧永昌則擔任『小蜜蜂
    』工作。鄧永昌以其持用之型號iPhone XR手機（未扣於本案
    ）為聯絡工具，用以與所屬販毒集團成員聯繫工作事宜，其
    在該販毒集團擔任『小蜜蜂』之工作，所完成之毒品交易中每
    售出1包含有混合第三級毒品4-甲基甲基卡西酮、甲基-N,N-
    二甲基卡西酮、硝甲西泮成分之咖啡包（下稱毒品咖啡包）
    ，可從中賺取新臺幣（下同）100元之報酬，每售出1包第三
    級毒品愷他命（約2公克）則可從中賺取150元之報酬。」（
    原文照引原判決犯罪事實欄一所載內容）。
 2、原判決犯罪事實欄二部分：「鄧永昌於參與上開販毒集團組
    織期間，明知愷他命、4-甲基甲基卡西酮、甲基-N,N-二甲
    基卡西酮、硝甲西泮均係毒品危害防制條例所公告列管之第
    三級毒品，均不得非法持有、販賣，仍與劉修宏、陳士豐及
    其等所屬之不詳販毒集團成年成員，共同基於販賣第三級毒
    品愷他命、毒品咖啡包以營利之犯意聯絡，以如附表二編號
    1至3所示之工作模式，分別於附表二編號1至3所示之交易時
    間、地點與方式，各以如附表二編號1至3所示之交易對價，
    分別販賣附表二編號1至3所示之毒品予各該編號之購毒者。
    嗣經臺灣臺中地方檢察署（下稱臺中地檢署）檢察官指揮臺
    中市政府警察局刑事警察大隊員警，於110年4月14日19時17
    分許，在臺中市○○區○○路0段000號前拘提陳士豐到案，並扣
    得如附表三所示之物後，循線查悉上情。」（原文照引原判
    決犯罪事實欄二所載內容）。
(二)原判決就檢察官起訴及移送併辦所認定被告各次犯行之所犯
    罪名及與論罪有關之摘要說明：
 1、核被告就原判決犯罪事實欄一所為，係犯組織犯罪防制條例
    第3條第1項後段之參與犯罪組織罪；就原判決犯罪事實欄二
    之附表二編號1所為，係犯毒品危害防制條例第9條第3項、
    第4條第3項之販賣第三級毒品而混合二種以上毒品罪；就原
    判決犯罪事實欄二之附表二編號2、3所為，均係犯毒品危害
    防制條例第4條第3項之販賣第三級毒品罪。　　　　　　　
 2、被告就原判決犯罪事實欄一所示犯行，與共犯劉修宏、陳士
    豐、陳建銚及其等所屬販毒集團之不詳成年成員間；就原判
    決犯罪事實欄二所示犯行，與共犯劉修宏、陳士豐及其等所
    屬販毒集團之不詳成年成員間，彼此間有犯意聯絡及行為分
    擔，應依刑法第28條規定，論以共同正犯。
 3、被告就原判決犯罪事實欄一及其犯罪事實欄二之附表二編號
    1所為，係以一行為同時觸犯參與犯罪組織、販賣第三級毒
    品而混合二種以上毒品之罪，為想像競合犯，應依刑法第55
    條之規定，從一重論以販賣第三級毒品而混合二種以上毒品
    罪處斷。　　
 4、被告就原判決犯罪事實欄二之附表二各該編號所示販賣毒品
    之犯行，各次毒品交易之交易時間、地點、對象、交易之毒
    品內容及對價均顯然有別而明確可分，實難認為係出於一次
    行為決意所為，在刑法評價上，亦各具有獨立性，應認其犯
    意各別，行為互異，應予分論併罰。　
三、本院就被告對原判決之刑一部上訴，於此上訴範圍內，就被
    告各次犯行與其刑有關之加重、減輕事由之認定說明：
(一)被告如原判決犯罪事實欄二之附表二編號1所為，其共同販
    賣之毒品咖啡包內，混合有2種以上之第三級毒品，被告此
    部分所犯販賣第三級毒品而混合二種以上毒品罪，應依毒品
    危害防制條例第9條第3項之規定加重其刑。
(二)按毒品危害防制條例第17條第2項規定：「犯第4條至第8條
    之罪於偵查及歷次審判中均自白者，減輕其刑。」，此規定
    旨在獎勵犯罪人悛悔，同時使偵查或審判機關易於發現真實
    ，以利毒品查緝，俾收防制毒品危害之效，苟被告於偵查及
    審判中均自白者，即應依法減輕其刑。查被告經原判決認定
    所犯販賣第三級毒品而混合二種以上毒品之1罪及販賣第三
    級毒品之2罪（共計3罪），均已於警詢、偵查、原審及本院
    審判時自白犯行（見110年度偵字第14037號影卷第22至23、
    24、112頁、111年度訴緝字第21號卷第67至68、70頁、本院
    卷第239頁），爰均依毒品危害防制條例第17條第2項之規定
    各予減輕其刑，且被告所為其中販賣第三級毒品而混合二種
    以上毒品罪部分，前分別有加重、減輕之事由，依法應先加
    後減之。
(三)被告本案所為共同販賣第三級毒品而混合二種以上毒品1次
    及共同販賣第三級毒品2次之犯行，均有毒品危害防制條例
    第17條第1項規定適用之說明：
 1、按毒品危害防制條例第17條第1項規定：犯第4條至第8條、
    第10條或第11條之罪，供出毒品來源，因而查獲其他正犯或
    共犯者，減輕或免除其刑。衡諸此規定之立法意旨，係以立
    法方式減輕或免除其刑之寬典，鼓勵被告供出其所涉案件查
    獲毒品之來源，旨在擴大落實毒品之追查，俾有效斷絕毒品
    之供給，以杜絕毒品氾濫。故所指「供出來源」，舉凡提供
    於該毒品流通過程之各階段中，涉嫌毒品供給之相關嫌犯具
    體資訊，而有助益於落實毒品查緝，因而查獲其他正犯或共
    犯，遏止毒品氾濫者，應皆屬之。所謂「因而查獲其他正犯
    或共犯」，自當指有偵查犯罪職權之公務員依循被告所提供
    之毒品來源具體資料，而查獲於該毒品流通過程各階段中供
    給毒品之相關嫌犯，包括涉嫌供給被告毒品之一切直接、間
    接前手。縱該嫌犯已為警方偵查蒐證中，而非因行為人之供
    述啟動偵查，然警方自其蒐證中如尚未能獲悉該上手之人別
    等訊息或未臻明確，而係因行為人之供述，從而查悉其事證
    ，並因此具有充分說服力而達於起訴之門檻，即難認行為人
    未因供出毒品來源而經破獲（最高法院103年度台上字第111
    0號、106年度台上字第1506號刑事判決意旨參照）。
 2、查被告上訴本院後，經本院就被告本案有無供出其前開共同
    販賣第三級毒品而混合二種以上毒品1次及共同販賣第三級
    毒品2次之毒品來源，並因而查獲其他正犯或共犯一節，分
    別向負責偵查之臺灣臺中地方檢察署及臺中市政府警察局刑
    事警察大隊函詢後，雖臺灣臺中地方檢察署以111年6月15日
    中檢永湯110偵13188字第1119064841號函，向本院表示被告
    及其所屬販毒集團成員之毒品來源均未查獲等語（見本院卷
    第179頁），而僅就未因被告供述而查獲直接交付毒品者部
    分予以回覆；惟臺中市政府警察局刑事警察大隊業另以111
    年6月4日中市警刑四字第1110023186號函文提供承辦警員（
    姓名詳卷）於111年6月13日製作之職務報告1份，已載明被
    告於警詢時坦承加入「饗食天堂」販毒集團而販賣毒品予他
    人施用，雖被告所述其所販售之毒品係向一名矮矮胖胖之男
    子所拿取部分，因無其他資料可供警方追查而未查獲此人，
    然被告本案上開3次犯行之共犯劉修宏，係因被告於警詢時
    就警方蒐證發現其於109年12月16日（即原判決附表二編號1
    部分）與劉修宏見面之情形，供述劉修宏為伊交付販毒所得
    之對象，乃因而查獲共犯劉修宏等語（見本院卷第141、143
    頁）。本院參以被告於110年4月22日警詢時，經詢及「警方
    於109年12月16日22時22分，在臺中市南區永和巷蒐證，發
    現劉修宏上了你所駕駛之0000-00號自小客車後座，約停留2
    至3分鐘下車，你與劉修宏做何事？」後，答稱「我拿販賣
    毒品所得的錢給他」，並接續供明：「（問：你為何將販毒
    所得交予劉修宏？）毒品總機叫我交給他。（問：你平時如
    何與販毒總機聯絡？）我是用通訊軟體Telegram跟與販毒總
    機聯絡。（問：你們販毒集圑是如何與客人接洽？如何將毒
    品交予客人？）都是透過毒品總機與客人聯絡，再透過通訊
    軟體Telegram跟我連絡後 ，由我將毒品運送至約定地點將
    毒品販賣給客人...（問：你平時如何與販毒總機聯絡？）
    我是用通訊軟體Telegram跟與販毒總機聯絡。（問：你們販
    毒集圑是如何與客人接洽？如何將毒品交予客人？）都是透
    過毒品總機與客人聯絡，再透過通訊軟體Telegram跟我連絡
    後，由我將毒品運送至約定地點將毒品販賣給客人...（問
    ：你販售愷他命毒品及毒品咖啡包是向何人購買？如何聯絡
    ？）總機使用通訊軟體Telegram叫我去指定地點跟一名陌生
    男子拿貨。...（問：該名男子特徵為何？聯絡電話為何？
    ）矮矮胖胖的。沒有聯絡電話，都是藉由總機聯絡...（問
    ：暱稱『饗食天堂（營）』...是何人成立？成員有何人？）
    我不清楚。成員有劉修宏、一名胖胖的陌生男子、一名男子
    擔任總機及我擔任小蜜蜂，其他人我不清楚...（問：你販
    毒所駕駛0000-00號自小客車是何人承租？由誰支付費用？
    後來車子在何處？）是我承租。劉修宏支付費用1個月新臺
    幣2萬。後來於109年12月中我將車子交給劉修宏就不知道了
    ...（問：你有無劉修宏聯絡方式？）...我都是藉由總機跟
    他聯絡」等語（見110年度偵字第14037號影卷第23至26頁）
    。而於被告在前開警詢供述劉修宏為向其收取販毒所得等語
    之前，卷內並未有劉修宏係在販毒集團分擔收取販賣毒品所
    得之有關事證存在；蓋警方固已先行蒐證取得劉修宏曾於如
    原判決附表二編號1所示案發後進入被告所駕駛車輛之後座
    與被告見面之錄影畫面，惟上開劉修宏與被告在車內見面之
    互動情節，倘非因被告於警詢自白參與「饗食天堂」販毒集
    團並供出所販賣毒品之來源及劉修宏為向其收款之成員，衡
    情警方實尚無可僅以前開劉修宏曾進入被告所駕駛車輛後座
    之錄影畫面，即得以清楚明確查悉劉修宏在車內係向被告收
    取共同販賣毒品之所得而為共犯，且劉修宏業由原判決於其
    犯罪事實欄中載明認定係在被告所參與販毒集團中擔任「控
    機」角色之共犯無訛。從而，被告既於警詢時因供出毒品來
    源，警方並依循被告所提供之具體資料，因而查獲在該集團
    擔任「控機」及收取販毒所得之劉修宏為被告本案上開3次
    犯行之共犯，自應就被告所為共同販賣第三級毒品而混合二
    種以上毒品1次及共同販賣第三級毒品2次之犯行，均依毒品
    危害防制條例第17條第1項之規定各予遞為減輕其刑（參照
    刑法第71條第2項之規定。又本院考以被告上開供出毒品來
    源破獲之共犯為劉修宏1人等情節，認對被告各次犯行遞為
    減輕其刑為已足，尚無免除其刑之必要，附此敘明）。原審
    未予調查認定被告前揭3次犯行，均有毒品危害防制條例第1
    7條第1項規定之適用，有所未合。
(四)被告就其參與所屬「微信」暱稱「饗食天堂」之販毒集團之
    事實，於偵查、法院審理時均自白犯罪，合於組織犯罪防制
    條例第8條第1項後段之規定，原應減輕其刑，然被告所為如
    原判決犯罪事實欄一及其犯罪事實欄二之附表二編號1所示
    部分，既應從一重論處共同販賣第三級毒品而混合二種以上
    毒品之罪，是就其此部分想像競合所犯參與犯罪組織之輕罪
    ，依上開規定應予減輕其刑部分，將於量刑時併予斟酌。
(五)被告於原審雖曾以伊係因一時失慮才受網友所誘替他人送毒
    品，以賺取送貨之佣金，對被訴犯罪事實均不爭執，願意接
    受法律制裁，因觸犯重罪、後悔不已，所賺取佣金有限，足
    可證明其惡性尚輕，依其犯罪之情節，相對於長期大量販賣
    毒品之大毒梟而言，伊行為對於社會治安及國民健康之危害
    較小，是其犯罪情狀在客觀上足以引起一般人之同情，情堪
    憫恕，請求依刑法第59條之規定酌減其刑等語，且被告於其
    上訴理由亦主張伊已坦承犯行，犯罪情節輕微，其情可憫，
    請求就其本案各次犯行均依刑法第59條之規定酌減其刑等語
　　。惟按「犯罪之情狀顯可憫恕，認科以最低度刑仍嫌過重者
    ，得酌量減輕其刑。」，固為刑法第59條所明定。然刑法第
    59條之酌量減輕其刑，必於犯罪另有特殊之原因與環境等，
    在客觀上足以引起一般之同情，認為即予宣告法定低度刑期
    猶嫌過重者，始有其適用；至於行為人之犯罪動機、手段、
    情節及犯罪後之態度等情，僅可作為在法定刑內科刑之標準
    ，不得據為酌量減輕其刑之理由（最高法院28年上字第1064
    號、45年台上字第1165號、51年台上字第899號刑事判決意
    旨參照），是以被告以其上開自述之犯罪動機、情節惡性、
    犯罪所得及犯後態度等情，請求就其本案所為各次犯行均依
    刑法第59條之規定酌減其刑，已難認適當。又按刑法第59條
    於94年2月2日之修正理由，即為防止酌減其刑之濫用，而嚴
    定其適用之條件，以免法定刑形同虛設，破壞罪刑法定原則
    ，是此之酌量減輕其刑，必須犯罪另有特殊之原因與環境等
    ，在客觀上顯然足以引起一般同情，認為縱予宣告「法定最
    低度刑」猶嫌過重者，始有其適用，而濟法定刑之窮，以符
    罪刑相當原則。亦即必須配合法定最低度刑觀察其刑罰責任
    是否相當，不得僅以刑法第57條所列之犯罪情狀據為酌量減
    輕之理由。而此所謂法定最低度刑，固包括法定最低本刑；
    惟遇有其他法定減輕之事由者，則應指適用其他法定減輕事
    由減輕其刑後之最低度刑而言。倘被告別有法定減輕事由者
    ，應先適用法定減輕事由減輕其刑後，猶認其犯罪之情狀顯
    可憫恕，即使科以該減輕後之最低度刑仍嫌過重者，始得適
    用刑法第59條規定酌量減輕其刑（最高法院108年度台上字
    第3657號、109年度台上字第109號、110年度台上字第5743
    號、111年度台上字第945號刑事判決意旨參照）。本院酌以
    現今毒品嚴重氾濫，並經政府立法予以嚴禁重罰，被告為圖
    私利，參與上開販毒集團從事「小蜜蜂」之工作，且具有持
    續性及牟利性，該販毒集團並利用電子通訊、網際網路為傳
    播工具，向不特定人或特定多數人發送販賣毒品之廣告訊息
    ，以有組織之商業模式販售毒品，對於國民健康、社會風氣
    及治安所造成之危害非輕，又該販毒集團利用電子通訊之匿
    名特性及集團成員間之分工，造成犯罪查緝困難，情節難認
    輕微；況被告所犯本案之各該犯行，經依前揭三、(一)至(
    三)所載而為法律之適用後，已較各該罪之法定刑大幅降低
    ，倘再遽依刑法第59條規定予以減輕其刑，除無法達到刑罰
    特別預防之目的外，並易使其他販毒之人心生投機、甘冒風
    險販毒，無法達到刑罰一般預防之目的，衡諸社會一般人之
    客觀標準，實難認有情輕法重而情堪憫恕之情形，故均不合
    於刑法第59條之規定；被告前開此部分上訴理由，尚無可採
    。
四、本院將原判決關於其各罪之刑及所定應執行刑予以撤銷改判
    之說明：
(一)原審認被告所為上開共同販賣第三級毒品而混合二種以上毒
    品1次及共同販賣第三級毒品2次之犯行俱屬明確，各論以被
    告上開各罪名，並分別予以科刑。固非無見。惟查，原判決
    未就被告上開所為共同販賣第三級毒品而混合二種以上毒品
    1次及共同販賣第三級毒品2次之犯行，予以調查認定均有毒
    品危害防制條例第17條第1項規定之適用，有所未合【詳見
    本判決前揭「事實及理由」欄三、(三)所示論述】。被告明
    示對於原判決之刑一部上訴，其中以伊對於本案上開3次犯
    行均已自白而有毒品危害防制條例第17條第2項規定減輕其
    刑之適用，且各次犯罪情節輕微而應依刑法第59條之規定酌
    減其刑，爭執原判決之量刑有所過重，並認違反比例及公平
    原則等語部分，因原判決業已就被告前開各次犯行均予適用
    毒品危害防制條例第17條第2項之規定，另參以本判決上揭
    「事實及理由」欄三、(五)所示被告所犯各罪均不合於刑法
    第59條規定之說明，尚難認為有理由。然被告於本院審理時
    補充其上訴意旨而主張伊本案前開各次犯行，均合於毒品危
    害防制條例第17條第1項之規定等語，並據以指摘原判決各
    罪之科刑均有未當部分，則非無理由，自應由本院將原判決
    關於其各罪之刑均予撤銷改判，至原判決所定應執行刑，因
    已失所依附，亦應併予撤銷。
(二)爰審酌被告於本案行為前曾犯駕駛動力交通工具而吐氣所含
    酒精濃度達每公升零點二五毫克以上之罪（已於本案行為後
    之110年4月12日由臺灣苗栗地方法院以109年度苗交簡字第9
    23號判處罪刑確定）之素行，犯罪之動機、目的係本於共同
    意圖營利之犯意聯絡，其所為業由原審判決確定之犯罪事實
    所示手段、情節、分工參與程度、犯罪所得，被告如原判決
    附表二編號1所為，固因共同販賣第三級毒品而混合二種以
    上毒品而有毒品危害防制條例第9條第3項之加重其刑事由，
    惟其販賣交易金額為新臺幣（下同）1200元，至其所為如原
    判決附表二編號2所為共同販賣第三級毒品罪，雖無加重之
    事由，惟其販毒價格則為較高之4000元，且被告所犯上開2
    罪，均同有毒品危害防制條例第17條第2項、第1項規定之適
    用，故認以量處相同之刑為適當；又考以毒品對社會秩序及
    國民健康之危害至深且鉅，被告無視國家禁絕毒品之禁令，
    加入販毒集團組織，共同販賣混合2種以上第三級毒品之毒
    品咖啡包1次及共同販賣第三級毒品愷他命2次，所為助長毒
    品流通，對社會所生危害程度非輕，本不宜輕縱；惟兼為衡
    酌被告自陳伊為高中肄業之智識程度，之前從事火鍋店之廚
    房工作，家中有中風之祖母等家庭經濟狀況，被告行為期間
    為年滿19歲之未年成人，其在該販毒集團僅係擔任最基層、
    遭查獲風險最高之「小蜜蜂」工作，涉入該販毒集團不深，
    於本案所涉販賣毒品之犯行僅有3次，獲利有限，犯後於偵
    查及法院審判中均坦承犯行（含其所犯參與犯罪組織犯行部
    分），並因供出所參與販毒集團之毒品來源，因而查獲其前
    開3次犯行之共犯劉修宏，犯罪後之態度堪稱良好等一切情
    狀，就其所為共同販賣第三級毒品而混合二種以上毒品1次
    及共同販賣第三級毒品2次之犯行，分別量處如附表一編號1
    至3所示之刑；另考量被告所犯各罪犯罪時間與集中程度較
    高、犯罪手段與行為態樣大致相同，且所犯之罪均屬於侵害
    社會法益之罪質，參諸刑法第51條第5款係採限制加重原則
    ，而非累加原則之意旨，及以被告之年齡若定以過重之應執
    行刑，其效用可能隨著長期刑之執行等比例大幅下跌，對於
    被告之教化效果程度非佳，而無助於其日後回歸社會等情，
    定其應執行刑如主文第二項所示。
據上論斷，應依刑事訴訟法第369條第1項前段、第364條、第299
條第1項前段（依判決格式簡化原則，僅引用程序法條文），判
決如主文。
本案經檢察官鐘祖聲提起公訴及移送併辦，檢察官劉家芳到庭執
行職務。
中　　華　　民　　國　　111 　年　　8 　　月　　18　　日
                  刑事第十二庭  審判長法　官  張國忠
                                      法　官  高文崇
                                      法　官  李雅俐
以上正本證明與原本無異。
如不服本判決應於收受送達後20日內向本院提出上訴書狀，其未
敘述上訴之理由者，並得於提起上訴後20日內向本院補提理由書
（均須按他造當事人之人數附繕本）「切勿逕送上級法院」。因
疫情而遲誤不變期間，得向法院聲請回復原狀。
                                      書記官  蕭怡綸

中　　華　　民　　國　　111 　年　　8 　　月　　18　　日
附錄原判決論罪及本院科刑之法條：
組織犯罪防制條例第3條第1項：
發起、主持、操縱或指揮犯罪組織者，處3年以上10年以下有期
徒刑，得併科新臺幣1億元以下罰金；參與者，處6月以上5年以
下有期徒刑，得併科新臺幣1千萬元以下罰金。但參與情節輕微
者，得減輕或免除其刑。
毒品危害防制條例第4條第3項：
製造、運輸、販賣第三級毒品者，處7年以上有期徒刑，得併科
新臺幣1千萬元以下罰金。
毒品危害防制條例第9條第3項：
犯前5條之罪而混合二種以上之毒品者，適用其中最高級別毒品
之法定刑，並加重其刑至二分之一。

附表一：
編 號 犯罪事實 本院就原判決之科刑予以撤銷改判部分 1 原判決犯罪事實二之附表二編號1所示部分【含想像競合犯其犯罪事實一所示部分】 鄧永昌共同販賣第三級毒品而混合二種以上之毒品，處有期徒刑貳年。  2 原判決犯罪事實二之附表二編號2所示部分 鄧永昌共同販賣第三級毒品，處有期徒刑貳年。  3 原判決犯罪事實二之附表二編號3所示部分 鄧永昌共同販賣第三級毒品，處有期徒刑貳年貳月。  

附表二：即原判決【附表二】
編號 購毒者 交易時間 地點與方式 毒品 交易對價 (新臺幣) 工作模式 1 紀鈞耀 109年12月16日 17時56分許 於左列交易時間駕駛車牌號碼0000-00號車輛，前往臺中市○○區○○路0段00號前交付購毒者右列毒品及收取交易對價 毒品咖啡包2包 1200元 陳士豐負責確認「控機」發送之販毒廣告內容，並接受買家詢問毒品價格，劉修宏擔任「控機」聯繫購毒者，鄧永昌擔任「小蜜蜂」前往拿取毒品並與購毒者交易 2 邱于庭 109年12月17日 18時20分許 於左列交易時間駕駛車牌號碼0000-00號車輛，前往臺中市○區○○○街00號前交付購毒者右列毒品及收取交易對價 愷他命1包約2公克 4000元 陳士豐負責確認「控機」發送之販毒廣告內容，並接受買家詢問毒品價格，劉修宏擔任「控機」聯繫購毒者，鄧永昌擔任「小蜜蜂」前往拿取毒品並與購毒者交易 3 蘇振偉 109年12月21日 17時47分許 於左列交易時間駕駛車牌號碼0000-00號車輛，前往臺中市○區○○路00號之樹義國小對面交付購毒者右列毒品及收取交易對價 愷他命1包約2公克 7000元 陳士豐負責確認「控機」發送之販毒廣告內容，並接受買家詢問毒品價格，劉修宏擔任「控機」聯繫購毒者，鄧永昌擔任「小蜜蜂」前往拿取毒品並與購毒者交易 註：「毒品咖啡包」係指混合第三級毒品4-甲基甲基卡西酮、甲基-N,N-二甲基卡西酮、硝甲西泮等毒品成分之咖啡包。       

附表三：即原判決【附表三】
編 號 物品名稱及數量 備 註        1 第三級毒品愷他命8包 依衛生福利部草屯療養院110年5月3日草療鑑字第1100400337、0000000000號、110年5月10日草療鑑字第1100400338、0000000000號鑑驗書鑑定結果： ◎檢品編號：B0000000         檢品外觀：晶體         送驗淨重：3.1683公克         驗餘淨重：3.0815公克         檢出結果：第三級毒品愷他命 ◎檢品編號：B0000000         檢品外觀：晶體         送驗淨重：3.5424公克         驗餘淨重：3.4520公克         檢出結果：第三級毒品愷他命 ◎檢品編號：B0000000         檢品外觀：晶體         送驗淨重：1.6665公克         驗餘淨重：1.6145公克         檢出結果：第三級毒品愷他命 ◎送驗晶體共8包，送驗單位指定抽驗3包，推估檢驗前總淨重14.9065公克，愷他命總純質淨重14.7574公克。 2 標示「發」之綠色迷彩包裝（內含有橙色粉末）咖啡包26包 依衛生福利部草屯療養院110年5月3日草療鑑字第1100400337、0000000000號、110年5月10日草療鑑字第1100400338、0000000000號鑑驗書鑑定結果： ◎檢品編號：B0000000         檢品外觀：已開封標示「發」綠色迷彩包裝（內含橙色粉末）         送驗淨重：6.0298公克         驗餘淨重：3.6418公克          檢出結果：含第三級毒品4-甲基甲基卡西酮、甲基-N,N-二甲基卡西酮、硝甲西泮 ◎檢品編號：B0000000         檢品外觀：標示「發」綠色迷彩包裝（內含橙色粉末）         送驗淨重：5.6911公克         驗餘淨重：4.6416公克         檢出結果：含第三級毒品4-甲基甲基卡西酮、甲基-N,N-二甲基卡西酮、硝甲西泮 ◎檢品編號：B0000000         檢品外觀：標示「發」綠色迷彩包裝（內含橙色粉末）         送驗淨重：6.0611公克         驗餘淨重：5.0311公克         檢出結果：含第三級毒品4-甲基甲基卡西酮、甲基-N,N-二甲基卡西酮、 硝甲西泮 ◎送驗標示「發」之綠色迷彩包裝咖啡包共計26包（含已開封1包及未開封25包，總毛重189.00公克），送驗單位指定抽驗未開封標示「發」之綠色迷彩包裝咖啡包2包及鑑驗已開封標示「發」之綠色迷彩包裝咖啡包1包。 3 銀色iPhone 8手機1支 手機序號000000000000000號（門號0000000000號），為「饗食天堂」帳號所綁定之販賣毒品工作機。 4 玫瑰金色iPhone 8手機1支 手機序號000000000000000號（門號0000000000號），經勘驗結果其內有與「饗食天堂」帳號、「五億探長」及藥腳「昆宏」之對話紀錄。 5 黑色iPhone 12手機1支 手機序號000000000000000號（門號0000000000號），經勘驗結果應係共犯陳士豐用以確認「控機」所發送之販毒廣告內容，並用以與共犯劉修宏聯絡使用。